臺灣高雄地方法院交通事件裁定　　　　99年度交聲字第3296號
原處分機關　高雄市政府交通局
異　議　人
即受處分人　王翊維
上列異議人即受處分人因違反道路交通管理處罰條例案件，對於
高雄市政府交通局於民國99年11月17日所為之處分（原處分案號
：高市交裁字第裁32-BO0000000號、第32-B00000000號），聲明
異議，本院裁定如下：
    主  文
異議駁回。
    理  由
一、原處分意旨略以：異議人即受處分人王翊維於民國99年8 月
    7 日4 時25分許，騎乘其所有之車牌號碼256-HGV 號重機車
    ，在高雄市○○○路路段，以二輛以上汽車共同在道路上競
    駛之危險方式駕駛，為高雄市政府警察局舉發製單，原處分
    機關並依道路交通管理處罰條例第43條第3 項、第4 項、第
    5 項、第24條規定，裁處異議人罰鍰新臺幣（下同）30,000
    元、吊銷駕駛執照，3 年內不得考領駕駛執照、吊扣汽車牌
    照3 個月，並應參加道路交通安全講習等語。
二、異議意旨略以：異議人於99年8 月7 日凌晨自高雄市○○路
    新光三越後方之夜店離開，與友人騎乘車牌號碼256-HGV 號
    重機車行經二聖路，欲前往鳳山A ＋1 前吃東西，伊當天有
    帶安全帽，且慢車行駛，並沒有占用車道或危險駕駛之行為
    ，不知道為什麼不能來回騎乘，爰聲明異議，請求撤銷原處
    分等語。
三、按二輛以上之汽車共同在道路上蛇行或以其他危險方式駕車
    或在道路上競駛、競技者，處汽車駕駛人30,000元以上90,0
    00元以下罰鍰，並當場禁止其駕駛及吊銷其駕駛執照；汽車
    駕駛人有第3 項行為者，並吊扣該汽車牌照3 個月；汽車駕
    駛人，違反第3 項規定者，應接受道路交通安全講習；汽車
    駕駛人，曾依前開規定吊銷駕駛執照者，3 年內不得考領駕
    駛執照，道路交通管理處罰條例第43條第1 項第1 款、第3
    項、第4 項、第5 項前段、第24條第1 項第3 款、第67條第
    2 項前段分別定有明文。
四、經查：
（一）異議人於99年8 月7 日4 時25分許，騎乘其所有之車牌號
      碼256-HGV 號重機車，在高雄市○○○路路段，因有「二
      輛以上汽車共同在道路上以危險方式駕駛」之違規情事，
      為高雄市政府警察局逕行製單舉發，原處分機關並依道路
      交通管理處罰條例第43條第3 項、第4 項、第24條規定，
      裁處異議人罰鍰30,000元、吊銷駕駛執照，3 年內不得考
      領駕駛執照、吊扣汽車牌照3 個月，並應參加道路交通安
      全講習等情，有公路監理電子閘門車號查詢重型機車車籍
      資料、高雄市政府警察局99年9 月3 日高市警交字第B000
      00000 號、第B00000000 號舉發違反道路交通管理事件通
      知單、高雄市政府交通局99年11月17日高市交裁字第裁32
      -BO0000000號、第32-B00000000號違反道路交通管理事件
      裁決書各1 紙附卷可憑，是此部分事實，堪信為真。
（二）異議人雖以前詞置辯，惟稽之證人即本案製單舉發異議人
      前開違規行為之員警林俊吉於本院調查程序中具結證稱：
      99年8 月7 日4 時25分許，因接獲民眾110 報案稱前鎮區
      ○○路有飆車族，乃調閱二聖路上之監視錄影器，發現上
      述時間確有飆車族經過，伊核對可以清楚辨識之車牌號碼
      ，發現異議人所騎乘之256-HGV 機車也在飆車族當中，又
      飆車族會把車牌用膠布或他物遮蔽，而異議人騎乘之上開
      機車尾隨在飆車族後面，且第2 次即同日4 時34分49秒又
      出現在二聖路上，因此伊研判異議人有參與飆車行為，因
      假如第1 次經過後，不可能在短短幾分鐘內又出現在同一
      路段，再者同日4 時34分左右，異議人騎乘之256-HGV 機
      車沒有繼續往前，可能是看到警車後才往回騎的，因事後
      一組警網有到達經過二聖路等語（見本院99年度交聲字第
      3296號卷第19頁反）。而觀諸監視錄影翻拍照片所示（見
      本院99年度交聲字第3296號卷第11頁至第12頁），（1 ）
      4 時25分37秒許，有多名飆車族行駛於快車道，部分機車
      可辨識車牌，部分機車則以膠帶或他物遮蔽車牌；（2 ）
      4 時25分38秒許，有多名飆車族行駛於快車道、併行佔據
      快車道；（3 ）4 時25分39秒許，有多名飆車族行駛於快
      車道，部分機車可辨識車牌，部分機車則以膠帶或他物遮
      蔽車牌；（4 ）4 時25分40秒、41秒、42秒、44秒許，有
      多名飆車族行駛於快車道，併行並佔據快車道；（5 ）4
      時25分59秒許，異議人騎乘之上開機車通過該路段，並與
      1 機車併排行駛通過；（6 ）4 時33分39秒、40秒、41秒
      、42秒、43秒、44秒、45秒許，均各有多名飆車族行駛於
      快車道，併行佔據快車道，部分機車可辨識車牌，部分機
      車則以膠帶或他物遮蔽車牌；（7 ）4 時34分49秒許，異
      議人騎乘之上開機車再度出現在同一監視畫面上，並與同
      一機車再次併行行駛於同一路段等情，則異議人與多名行
      駛於快車道、以膠帶或他物遮蔽車牌之飆車族雖有若干距
      離之保持，惟其先於當日4 時25分59秒許，與1 機車併行
      ，沿二聖一路由西向東行駛，通過「和平二路與二聖一路
      口（向東）」之監視器畫面；復於同日4 時34分49秒許，
      異議人與前開併行行駛之同一機車，再於同路段出現在同
      一鏡頭併行通過，核與異議人於本院調查程序時供稱：伊
      於當日從夜店出來後，因要到鳳山吃東西，所以就與朋友
      2 人共騎1 台機車前往等語（見本院99年度聲字第3296號
      卷第16頁反）不符，蓋果其2 人共騎乘1 機車確欲前往鳳
      山吃東西，焉有於10分鐘內，與非同行之同一機車併排行
      駛於同一路段2 次之理？況倘異議人係因在行車途中偶遇
      飆車車隊，且有脫離該飆車車隊之意，當可轉至其他無飆
      車族行駛之道路，而非2 次與同一機車行駛於同一路段，
      尾隨其後繼續行駛，足見異議人主觀上確有參與飆車之意
      ，尾隨於飆車車隊中行駛，其有2 輛以上汽車共同在道路
      上以危險方式駕車之違規事實，甚屬明確。
五、綜上，異議人上開所辯，無可採信，其於上述時、地，騎乘
    其所有之重機車，有「二輛以上汽車共同在道路上以危險方
    式駕駛」之違規事實，堪予認定，原處分機關依違反道路交
    通管理處罰條例第43條第1 項第1 款、第3 項、第4 項、第
    5 項、第24條、第67條第2 項及違反道路交通管理事件統一
    裁罰基準及處理細則等規定，裁處異議人罰鍰30,000元、吊
    銷駕駛執照，3 年內不得考領駕駛執照、吊扣汽車牌照3 個
    月，並應參加道路交通安全講習，即無違誤。異議人猶執前
    詞，指摘原處分不當，為無理由，應予駁回。
六、據上論斷，應依道路交通案件處理辦法第18條，裁定如主文
    。
中    華    民    國  100     年    1     月    20    日
                  交通法庭  法  官  簡佩珺
以上正本證明與原本無異。
如不服本裁定應於送達後5日內向本院提出抗告狀。
中    華    民    國  100     年    1     月    20    日
                            書記官  蕭家玲